# 股权处置涉及的问题请教

提问人：zhs7403 时间：2014-12-29 09:50:48
我司今年10.1将下属全资子公司处置，但和购买方签署协议规定，去年 930 到今年 930 之间产生的利润全部归为购买企业，但合并日还是10.1日，因为这期间还在我司控制范围内。在我司合并口径我理解应该处理如下： 1 、按照正常子公司处置 dr 期初未分配利润 cr 投资收益 （这一步是正常的处置子公司操作，无需多言） 2 、本期1-9月利润实际并入我司合并报表，因此无需做会计分录3 、我司确认交易型金融负债，并在此期间确认公允价值变动损益，确认的金额=该子公司这段期间的净利润 4 、在10.1日真正处置日，交易型金融负债转入投资收益科目，即该科目无余额 5 、公允价值变动损益科目保留在账上。 请问以上理解是否正确？还有就是这么处理依据准则有说？

回答人：chenyiwei
不需要就过渡期间损益确认交易性金融负债和公允价值变动损益。过渡期间损益的归属影响处置日合并报表层面确认的处置损益。

提问人：zhs7403 时间：2014-12-30 09:08:57
陈老师,单体处理很简单,就是银行存款和长投抵消掉，差额投资收益。合并我理解是否就是把银行存款分为 2 笔，一笔是对应这段期间的损益的，转为投资收益，剩余的银行存款是实际是真正的股权转让款。我的理解对马

回答人：chenyiwei
也可以这样理解。